【裁判字號】    99,消債清,47
【裁判日期】    990415
【裁判案由】    清算
【裁判全文】
臺灣桃園地方法院民事裁定            99年度消債清字第47號
聲  請  人
即  債務人  甲○○
上列當事人因消費者債務清理事件，本院裁定如下：
    主  文
債務人甲○○自中華民國九十九年四月三十日十六時起開始清算
程序，並同時終止清算程序。
    理  由
一、按更生方案未依消費者債務清理條例第59條、第60條規定可
    決時，除有該條例第64條規定之情形外，法院應以裁定開始
    清算程序。消費者債務清理條例第61條定有明文。又法院開
    始清算程序之裁定，應載明其年、月、日、時，並即時發生
    效力。債務人之財產不敷清償清算程序之費用時，法院應裁
    定開始清算程序，並同時終止清算程序。同條例第83條第1
    項、第85條第1 項分別定有明文。
二、查本件債務人聲請更生，前雖經本院裁定開始更生程序在案
    ，惟債務人所提之更生方案，卻始終未能依消費者債務清理
    條例第60條規定獲得視為債權人會議之可決（按本件更生程
    序並未召開債權人會議，故無依同條例第59條規定為債權人
    會議之可決），此為債務人所無從爭執。另本件債務人雖有
    固定薪資收入，有債務人擬定之更生方案、財產及收入狀況
    報告書及98年度各類所得扣繳憑單等件在卷可佐，惟債務人
    每月平均收入約新台幣（下同）27,539元，但所列每月支出
    達13,000元（含債務人自身生活費6,000 元及扶養子女2 名
    7,000 元），其雖提每月可清償15,000元，惟債務人配偶劉
    春英既有工作，每月薪資收入則約為34,675元，此有劉春英
    98年度各類所得扣繳暨免扣繳憑單附卷可憑，依法債務人與
    其配偶劉春英應按各自之經濟能力及負債狀況適度調整未成
    年子女扶養費之負擔比例，足見上開更生方案略有浮報之嫌
    ，應認債務人未盡其最大清償能力。況依本法聲請更生，債
    務人對於更生生活理當儉樸自持，節省開支以盡最大還款誠
    意，然以債務人所提每月清償15,000元、清償年限8 年計算
    ，上開更生方案債權人受償成數至多僅達19.83 ％，其清償
    比例顯然過低，益難認該更生方案之條件為公允，再衡酌債
    務人勞工工作年齡尚有20餘年，本件自不符合消費者債務清
    理條例第64條所定得由法院逕以裁定認可更生方案之要件。
    依首揭規定，應裁定開始清算程序。再參酌本件清算程序因
    債務人現實尚無財產可供債務人分配，若執意實行清算，亦
    無實益，何況開始清算程序，亦須經公告、送達、編造債權
    表等等程序，亦有若干花費存在，堪認債務人之財產應不敷
    清償清算程序之費用，爰依首揭規定裁定同時終止清算程序
    。
中    華    民    國    99    年    4     月    15    日
                    民事第二庭  法  官  楊晴翔
以上正本係按原本作成。
不得抗告。
中    華    民    國    99    年    4     月    16    日
                                書記官  黃盈菁

司法院資訊處製作；財團法人民間司法改革基金會備份。
